【裁判字號】    97,易,521
【裁判日期】    970930
【裁判案由】    詐欺
【裁判全文】
臺灣雲林地方法院刑事判決               97年度易字第521號
公  訴  人  臺灣雲林地方法院檢察署檢察官
被      告  甲○○
                      1樓
                    （現另案在臺灣雲林第二監獄執行中）
上列被告因詐欺案件，經檢察官提起公訴（96年度偵字第4067號）
，被告於準備程序中就被訴事實為有罪之陳述，本院裁定進行簡
式審判程序，由法官一人獨任判決如下：
    主  文
甲○○共同意圖為自己不法之所有，以詐術使人將本人之物交付
，共三罪，均為累犯，各處有期徒刑拾月，各減為有期徒刑伍月
，扣案之門號0000000000號手機壹支（型號XG799 、序號000000
000000000 號）沒收之，應執行有期徒刑壹年，扣案之門號0000
000000號手機壹支（型號XG799 、序號000000000000000 號）沒
收之。
    事實及理由
一、犯罪事實：
    甲○○前因施用毒品案件，經法院判處有期徒刑8 月，於民
    國93年09月09日執行完畢出獄。其因施用毒品，失業，缺錢
    花用，與綽號「阿中」之不詳姓名成年男子及所屬之詐騙集
    團成員本於意圖為自己不法所有之犯意聯絡，由綽號「阿中
    」之人先行交付戶名戴德宏（玉山商業銀行，帳號00000000
    00000 號）、戶名陳美玲（郵局帳戶、帳號00000000000000
    號）之人頭帳戶存摺、金融卡、密碼等物，推由甲○○於詐
    騙集團成員騙取被害人匯款進入該等帳戶後，接受綽號「阿
    中」之人的通知，以該等帳戶之金融卡提領詐騙款項後，再
    依「阿中」之指示匯款至其指定之帳戶內，而將詐騙所得之
    款項交付給「阿中」所屬之詐騙集團，甲○○則以領得款項
    之1 成作為酬庸，而分別為下列詐騙之犯行：(一)於95年11月
    中旬某日，詐騙集團成員撥打電話向被害人乙○○騙稱「上
    網援交要想辦法解決，要匯款新臺幣（下同）16,800元至戴
    德宏」，致乙○○陷於錯誤，於95年11月20日，以馮若芬設
    於中國信託商業銀行帳戶（帳號0000000000000 號）匯款8,
    000 元至上開戴德宏帳戶內，甲○○於「阿中」通知後，至
    臺北縣板橋市某地之自動提款機提領該8,000 元，除收取其
    中800 元供己花用外，餘則依「阿中」指示匯款。(二)95年11
    月15日前某日，詐騙集團成員以電話、簡訊向被害人丙○○
    詐稱「若不匯款恐家破人亡」，致丙○○陷於錯誤，於95年
    11月15日，在臺南縣善化鎮郵局匯款100,000 元入上述陳美
    玲帳戶內。同日，甲○○接獲「阿中」通知，在臺北縣板橋
    市某地之自動提款機以金融卡接續5 次提領該筆款項（每次
    20,000元），於扣除酬勞10,000元花用外，餘款依「阿中」
    之指定之帳戶匯款予詐騙集團成員。(三)95年11月20日前約3
    、4 日，詐騙集團成員以電話向被害人朱伯誑稱「上網援交
    ，若不匯款將對其不利」，朱伯因而陷於錯誤，於95年11月
    20日至臺北市○○路某巷內郵局匯款16,000元至上述陳美玲
    帳戶內。甲○○於同日收取「阿中」通知，亦在臺北縣板橋
    市某地之自動提款機以金融卡提領該筆款項，於取用報酬1,
    600 元後，將餘款匯至「阿中」指定之帳戶內予詐騙集團成
    員。嗣為警循線查獲，並扣得被告所有，供被告與「阿中」
    聯繫之手機，及上開人頭帳戶存摺、金融卡等物。
二、認定犯罪事實所憑之證據及理由：
(一)、被告於準備程序中就被訴事實為有罪陳述，本院裁定進行簡
    式審判程序，依刑事訴訟法第273 條之2 、第159 條第2項
    之規定，不適用傳聞法則有關限制證據能力之規定，且不受
    同法第161 條之2 、第161 條之3 、第163 條之1 、第164
    條至第170 條等有關調查證據方法規定之限制，合先敘明。
(二)、上開犯罪事實，有被害人即證人乙○○、丙○○、朱伯及證
    人馮若芬於檢察官面前之證述筆錄、戴德宏於警詢及檢察訊
    問之供述筆錄在卷可稽，前述戴德宏、陳美玲於中國信託商
    業銀行、郵局之開戶資料、交易明細表附卷可參，被害人丙○○、朱伯之匯款單據在卷可憑，復有警方查扣之前述戴德
    宏、陳美玲帳戶之存摺、金融卡、被告所有供被告與「阿中
    」聯繫之手機1 支（門號0000000000號手機壹支、型號XG79
    9 、序號000000000000000 號）、及該等物件之照片（含存
    摺之封面及內頁明細、「阿中」與被告聯繫之手機簡訊、號
    碼等照片）足資為證，並有被告於警詢及檢察官面前之自白
    筆錄附卷可明。被告於本院審理中，亦對上開犯罪事實均坦
    承不諱，核與上述證據資料均相吻合，被告亦對其犯罪動機
    、地點等情供述清楚，本案事證明確，被告犯行堪以認定，
    自應依法論科。
三、論罪科刑之理由：
(一)、被告所為，係犯刑法第339 條第1 項詐欺取財罪。被告與綽
    號「阿中」之犯罪集團成員間，有犯意聯絡，行為分擔，為
    共同正犯。被告分別3 次前往提領詐騙集團詐騙之款項，復
    將款項匯予詐騙集團成員，其犯意、行為均屬個別，應論以
    3 罪，分論併罰。被告前因施用毒品案件，經法院判處有期
    徒刑8 月，於93年09月09日執行完畢出獄，有臺灣高等法院
    被告前案紀錄表在卷可明，其於有期徒刑執行完畢後5 年內
    再犯本案，均為累犯，依法皆加重其刑。
(二)、本院審酌：被告犯後坦承犯行，態度尚稱良好。惟被告不知
    向上，長期失業，又施用毒品，缺錢再度犯案，顯見其品行
    尚有不佳。然依據本案之事證，被告犯罪所得雖屬非鉅，其
    犯罪情節係依詐騙集團成員「阿中」之指示行事，其非犯罪
    首腦，但卻使詐騙集團易於隱身幕後，難以追緝，任令詐騙
    行為蔓延，犯罪情節難認輕微。另參被告智識程度不高，被
    害人乙○○到庭亦表示願意原諒被告，及其他一切情狀，各
    量處如主文所示之刑，扣案之手機1 支，為被告所有，且為
    供被告接收「阿中」指令而犯罪之物，為被告於警詢中供明
    在卷，依法宣告沒收之。另扣案之被害人存摺、提款卡等物
    ，尚無證據證明為被告所有，自不宣告沒收之。被告犯案時
    間，係在96年04月24日以前，合於中華民國九十六年罪犯減
    刑條例之規定，爰依法各減其刑期二分之一，並就減得之刑
    定其應執行刑。
四、不另為無罪諭知部分：
(一)、公訴意旨另以被告尚持有戶名黃義順（中國信託商業銀行、
    帳號000000000000號）之存摺及金融卡，而於95年11月15日
    至自動提款機提領款項共50,000元，同年月16日提領共35,0
    00元，同年月20日提領共55,000元，因而認被告就此部分亦
    犯有刑法第339 條第1 項支詐欺取財罪。
(二)、檢察官認定被告涉有上開罪嫌固有被告之自白筆錄、及該等
    帳戶之交易往來明細等資料為證。然關於此部分之被害人為
    誰、被害時間、地點、情節如何、詐騙款項多寡等構成要件
    事實之重要事項，檢察官於起訴書表明「已無法查詢」。換
    言之，是否有詐害之事實存在，除了未親自實行詐騙之被告
    之供述筆錄以外，尚乏證據可以明確認定，以致於構成要件
    事實無法於判決書中交代，尚無從為被告有罪之確信，基於
    罪疑為有利被告認定之原則，此部分即屬不能證明被告犯罪
    ，本應為無罪之諭知，惟檢察官認此部分犯罪事實與其述犯
    罪事實乃集合犯之實質上一罪關係，爰不另為無罪諭知。
五、應適用之法律：
    刑事訴訟法第273 條之1 第1 項、第299 條第1 項前段，刑
    法第28條、第339 條第1 項、第47條第1 項、第51條第5 款
    、第38條第1 項第2 款，刑法施行法第1 條之1 第1 項、第
    2 項前段，中華民國九十六年罪犯減刑條例第2 條第1 項第
    3 款、第3 條、第7 條、第10條第1 項。
中    華    民    國    97    年    9     月    30    日
                  刑事第五庭    法  官  侯廷昌
以上正本證明與原本無異。
如不服本判決，應於判決送達後10日內，應載明具體理由向本院
提出上訴狀（須附繕本）。
                                書記官  洪秀虹
中    華    民    國    97    年    9     月    30    日
附錄法條：
中華民國刑法第339條
（普通詐欺罪）
意圖為自己或第三人不法之所有，以詐術使人將本人或第三人之
物交付者，處5 年以下有期徒刑、拘役或科或併科1 千元以下罰
金。
以前項方法得財產上不法之利益或使第三人得之者，亦同。
前二項之未遂犯罰之。


司法院資訊處製作；財團法人民間司法改革基金會備份。
